臺灣士林地方法院刑事判決　　　　　　　　　　　　　　九十年度易字第六六一號
　　公　訴　人　臺灣士林地方法院檢察署檢察官
右列被告因竊盜案件，經檢察官提起公訴（九十年度偵字第四七一六號），本院判決
如左：
    主  文
甲○○ SUBEKTI 竊盜，處罰金參仟元，如易服勞役以參佰元折算壹日，緩刑貳年。
    事  實
一、甲○○ SUBEKTI 係印尼人，於民國八十九年十一月十四日合法入境來臺灣擔任看護
    工作，竟意圖為自己不法之所有，於九十年四月二十九日上午九時四十五分許，
    至臺北市○○區○○路市場，在臺北市○○區○○路三四一號由俞省鴻所擺設之
    服飾攤內，乘店內人多，俞省鴻未能注意之際，竊取店內所陳列之女用洋裝二件
    ，價值分別為新台幣（下同）五百九十九元及七百九十九元，得手後，置於其所
    有之手提袋內，再以其所攜帶之黑色雨傘掩蓋，得手後準備離去時，為俞省鴻發
    覺，報警查獲。
二、案經臺北市政府警察局內湖分局移送臺灣士林地方法院檢察署檢察官偵查起訴。
    理  由
一、訊據被告甲○○ SUBEKTI 固坦承將系爭二件女用洋裝放入伊自備手提袋內之事實，
    惟矢口否認有何竊盜犯行，辯稱：當時伊身上有攜帶一千一百元，是一千元及一
    一百元紙鈔各乙張，因為聽到服飾店老闆在外叫喊「一件三百元」（後改稱「一
    件三百九十元」），故進去挑選衣服，當時是將黑色雨傘掛在手上，並未放在手
    提袋內，因為在伊國家可將未結帳之物品，先行放入自備置物袋內，且當時人很
    多，伊就把挑到的二件衣服放進所攜帶之手提袋內，然斯時尚未走出店門口，就
    被老闆叫住，伊並無竊取衣服之犯意云云。惟查：
  (一)證人即被害人服飾攤老板俞省鴻於本院調查時結證稱：店內各種價錢的衣服都有
    ，分置於各處，最便宜之衣服一件為一百九十元，且店內每件衣服上面均有吊牌
    ，其上有打印或手寫之價錢等語在卷（本院九十年十二月二十七日訊問筆錄），
    其並當庭手繪衣服吊牌及其上之價錢字跡大小，核與扣案二件女用洋裝照片上所
    示一致。查證人俞省鴻經營服飾攤，與被告素昧平生，並無怨隙，且事後已表示
    不再追究，當無為區區二件衣服而設詞誣陷被告之必要，其證言堪以採信。被告
    既自承可以聽、說國語，且看得懂阿拉伯數字等情，而觀之系爭二件衣服吊牌上
    ，以紅色阿拉伯數字所標示之價格，及證人俞省鴻手繪吊牌及其上阿拉伯數字之
    大小，任何人均可非常清楚看到系爭衣服上吊牌之標價，不致誤認為一件三百元
    或三百九十元，被告此部分辯解不足採信。
  (二)再查，被告雖辯稱：在未結帳前將所購物品放入自備購物袋內，係印尼部分地區
    之消費習慣，當時伊將雨傘掛在手上，因店內人很多，就把挑選之衣服放進手提
    袋內云云。然查：
    1.依卷附被告中華民國護照、外僑居留證影本，被告係於八十九年十一月十四日
      入境臺灣，另證人即被告之雇主戊○○於本院調查時則證稱：被告從事看護工
      作，約九天至十一天會交給被告二千元，但要求買菜、購物時，先去超市，因
      為可以看到收據，如有不足之部分，再到傳統市場買菜，因看不懂被告之記帳
      ，因此無收據之部分會要求被告向其口頭報告等語（本院九十年十一月二十一
      日訊問筆錄），顯見被告自入境臺灣後至本件案發時，在臺居留近半年時間，
      已有至本國傳統市場購物之經驗。
    2.證人即臺北市政府勞工局外勞查察員暨通譯乙○○雖亦附合被告說詞，證述：
      在印尼購物，一般都是把要買的東西放進袋子裡，再到門口把東西全部拿出來
      結帳云云，然就被告所在印尼國家之爪哇島中爪哇省之消費習慣如何，經函詢
      結果，業經駐臺北印尼經濟貿易代表處於九十一年一月二十一日函覆以：印尼
      一般民眾之消費購物習慣大致與臺灣相同，除到大型賣場、超市外，於傳統市
      場購物時也有自備購物袋之習慣，自備購物袋使用之習慣亦與臺灣同，乃於結
      帳後再將所購之物品置入購物袋，被告上開辯解顯屬虛妄，尚難遽以證人暨通
      譯乙○○之證詞執為有利於被告之認定。
    3.被告當時係將二件女用洋裝放置於隨身攜帶之自用手提袋，再將黑色雨傘放入
      手提袋內遮住衣服，自該手提袋袋口並無法看見袋內之衣服等情，業據證人俞
      省鴻於偵、審中結證明確，復有贓物認領保管收據、二件女用洋裝照片、手提
      袋及黑色雨傘照片等在卷可資佐證，衡諸該手提袋及黑色雨傘之大小，若將雨
      傘置於手提袋內，確實無法輕易自外探知手提袋內究意裝有何物。被告雖辯以
      ：因為當時人很多，就把衣服放進手提袋內云云，然此實與一般購物習慣有違
      ；且就黑色雨傘究竟何以在手提袋內乙節，證人暨通譯乙○○於檢察官訊問時
      雖證稱：被告在警訊時是說雨傘原是拿在手上，後來在挑衣服所以才會將雨傘
      放到手提袋裡等語（偵卷第三十九頁正面），然被告於檢察官訊問時已供稱：
      雨傘是掛在手上（偵卷第二十七頁背面），於本院調查時更陳稱：雨傘掛在左
      手靠近身體內側，伊於警訊時並未向乙○○說要選衣服所以將雨傘放在手提袋
      裡，是拿在手上等語明確（本院九十年十一月二十一日訊問筆錄），足認被告
      並非為挑選衣服而暫時將黑色雨傘置放於手提袋內，被告嗣於本院審理時雖改
      稱：雨傘原係吊在手上，可能事後滑到袋子裡面云云，然以系爭手提袋、雨傘
      之大小及原掛於手上之位置，實無可能遽然自行滑落至袋內，被告上開辯解，
      顯係臨訟飾卸之詞，同不足採。
  (三)又查，被告復辯以：當時伊身上有帶一千一百元，是一千元及一百元紙鈔各乙張
    ，在派出所時，警察問其有沒有錢，伊有把錢拿出來云云。惟查：
    1.被告初於本院訊問時陳稱：雇主給的錢只有二百多元，嗣於本院審理時則改以
      ：八百元是伊自己的，要用來買衣服，三百元是雇主的云云，其前後陳述不一
      ，案發時被告身上是否確有一千一百元，已非無疑。
    2.證人俞省鴻於檢察官偵查及本院調查時已結證：被告身上只有一百餘元，是一
      百元及零錢，有拿到面前讓伊看，合計沒有超過一百九十元，否則就會讓其購
      買店內最便宜的衣服等語明確（偵卷第三十八頁正面、本院九十年十二月二十
      七日訊問筆錄）；證人暨通譯乙○○於偵查中證稱：被告於警訊時有說其身上
      帶八百多元等語，亦與被告所述不同；又證人即承辦本案之臺北市政府警察局
      內湖分局東湖派出所警員丁○○則結證稱：伊係依據被告所述作紀錄，但不記
      得被告是否拿出一千一百元來，亦不記得被告有說身上有多少錢或有無拿出身
      上的錢出來給別人看等語（本院九十一年一月二十八日審理筆錄）；另證人戊
      ○○雖證稱：伊事後有問過被告，被告說當時身上有帶一千多元（偵卷第四十
      頁背面），惟其並未親自見聞之，尚難徒以其證言認定被告身上確有一千一百
      元；綜合上開證人所言，並無法證明被告於本件案發時，果真有攜帶一千一百
      元。
    3.再者，證人俞省鴻於偵查中證稱：被告被查獲時，還在店裡找尋低於一百元之
      貨物來付帳（偵卷第三十八頁背面），於本院訊問時更結證：被告遭其攔下後
      ，有拿錢至其面前說要買衣服，但金額應不足一百九十元，否則會讓被告買店
      裡最便宜的衣服，被告當時所留下來要通知雇主之電話打不通，且當場有表示
      有拿東西，因此才將被告送至警局等語綦詳（本院九十年十二月二十七日訊問
      筆錄），查案發當時，係服飾攤內人潮最多時間，如被告當時確實有足夠金錢
      能購買店內其他較便宜之商品，或被告所提供之電話可找到雇主，解決被告之
      問題，證人俞省鴻諒無必要為一件其並無損失之竊案，將被告送至派出所，浪
      費其營業賺錢之時間，益徵被告所辯身上有一千一百元，無竊盜之必要云云，
      並不足採。
  (四)末查，被告另以：伊當時還在挑衣服，尚未走出店外，並非竊盜等情置辯。惟按
    刑法上竊盜罪之既遂未遂，係以實施竊盜行為人已否將其所竊得之財物置於自己
    實力支配之下為斷。如所得財物已置於自己實力支配之下，則為既遂，否則為未
    遂（最高法院四十四年度臺非字第一０五號判決意旨參照）。查證人丙○○已結
    證：被告把衣服放入袋內，沒有再選衣服，已經往外走，也沒有東張西望之動作
    等語明確（本院九十年十二月二十七日訊問筆錄），顯見被告已將二件女用洋裝
    移入自己實力支配之下，為竊盜既遂甚明。綜上所述，本件事證明確，被告所辯
    均不足採，其犯行洵堪認定，應依法論科。
二、核被告所為，係犯刑法第三百二十條第一項之竊盜既遂罪。爰審酌被告之犯罪動
    機、目的、手段、竊盜物品之價值微薄、檢察官請審酌被告離鄉遠至臺灣工作，
    如被判刑可能無法繼續留在臺灣，因此堅詞不肯坦承犯行，及被告所竊之物業已
    返還被害人，所造成之損害尚屬輕微，且不瞭解我國之法律制度等情，請求予以
    從輕量刑，俾利自新等語及被告犯罪後之態度等一切情狀，量處如主文所示之刑
    。又被告前未曾受有期徒刑以上刑之宣告，有臺灣高等法院檢察署刑案紀錄簡覆
    表在卷可按，其在臺期間工作表現良好，此據證人戊○○證述在卷，其因一時失
    慮致罹刑典，經此偵審教訓，自當知所警惕，信無再犯之虞，本院因認前開宣告
    之刑以暫不執行為適當，爰併宣告緩刑二年，以觀後效，用啟自新。
據上論斷，應依刑事訴訟法第二百九十九條第一項前段，刑法第三百二十條第一項、
第四十二條第二項、第七十四條第一款，罰金罰鍰提高標準條例第一條前段、第二條
，判決如主文。
本案經檢察官吳怡明到庭執行職務。
中      華      民      國      九十一      年    二    月      十五    日
                                        臺灣士林地方法院刑事第四庭
                        法  官  黃  潔  茹
右正本證明與原本無異。
如不服本判決，應於判決送達後十日內，向本院提出上訴狀。
                                            書記官  柳  瑞  宗
中      華      民      國      九十一      年    二    月    二十二    日
附錄本案論罪科刑法條全文：
刑法第三百二十條第一項：
意圖為自己或第三人不法之所有，而竊取他人之動產者，為竊盜罪，處五年以下有期
徒刑、拘役或五百元以下罰金。
意圖為自己或第三人不法利益，而竊佔他人之不動產者，依前項之規定處斷。
前二項之未遂犯罰之。
